臺灣臺南地方法院刑事判決　　　　　　　 96年度訴字第444號
公　訴　人　臺灣臺南地方法院檢察署檢察官
被　　　告　乙○○
　　　　　　　　　　(現另案於臺灣臺南監獄臺南分監執行中)
被　　　告　甲○○
上列被告等因搶奪等案件，經檢察官提起公訴（95年度偵字第13
180號），被告等於準備程序中為有罪之陳述，本院裁定進行簡
式審判程序，判決如下：
    主  文
乙○○共同連續犯搶奪罪，累犯，處有期徒刑壹年參月。
甲○○共同連續犯搶奪罪，處有期徒刑柒月。又收受贓物，處拘
役貳拾日，如易科罰金，以銀元參佰元即新臺幣玖百元折算壹日
。
    事  實
一、乙○○前因搶奪案件，經本院判處有期徒刑二年確定，於民
    國九十二年七月七日縮短刑期假釋出監，於九十二年十一月
    二日縮短刑期執行完畢，詎猶不思悛悔，復基於意圖為自己
    不法所有之概括犯意，或單獨，或邀同甲○○於附表所示時
    間，地點，趁楊婷等人不及防備之際，由乙○○或甲○○
    下手搶奪楊婷等人皮包後逃逸，搶得現金由乙○○與甲○
    ○均分，行動電話等財物則由乙○○本人或交由其妹潘嘉君
    （涉嫌侵占罪部分另由法院判決確定）持以變賣，變賣所得
    供乙○○花用（歷次搶奪時間、地點等均如附表所示）。
二、甲○○明知乙○○在高雄縣茄萣鄉○○路○段二百九十五巷
    三十二號住處前所停放之車牌號碼SC9－200號輕機車為來路
    不明之贓物（該車為鄭春吉所有，為乙○○於九十五年四月
    十四日某時、在高雄縣茄萣鄉○○村○○路○段五十五巷三
    十三號前所竊得之財物，乙○○竊盜罪部分，因為本院九十
    五年度簡字第一七０七號確定判決效力所及，另由檢察官為
    不起訴處分），竟仍基於收受贓物之犯意，於九十五年四月
    十四日後數日，收受上開機車排氣管旁防燙管一只，並供己
    使用。
三、嗣經警調閱現場監視錄影帶及楊婷等人遭搶奪行動電話之
    通聯資料，始於九十四年七月三日循線查悉上情，進而依甲
    ○○所供，在高雄縣茄萣鄉○○路○段二百九十五巷三十二
    號尋獲車牌號碼SC9－200號輕機車。
四、案經臺南市警察局第六分局報告臺灣臺南地方法院檢察署檢
    察官偵查起訴。
    理  由
一、上開犯罪事實有下列證據足資證明：
　(一)被告二人自白及偵查中互為證人之證述。
　(二)被害人楊婷、杜玉、趙全香及鄭春吉於警局指訴。
  (三)證人即被告乙○○前往變賣搶奪而來手機之通訊行負責人楊
    指文及黃同延於警局證述。
  (四)手機買賣讓渡證書二紙、手機買賣契約書一紙、通聯調閱查
    詢單三份、贓物認領保管單一紙、車輛尋獲證明單一紙、路
    口監視器翻拍照片、現場照片暨尋獲車輛照片共二十六張。
二、核被告二人所為附表之行為，均犯刑法第三百二十五條第一
    項搶奪罪。被告甲○○收受SC9－200號輕機車排氣管旁防燙
    管之行為，係犯同法第三百四十九條第一項收受贓物罪。被
    告二人就附表編號一、三犯行，有犯意聯絡及行為分擔，且
    因行為後，於九十四年一月七日修正，同年二月二日公布之
    刑法，已於九十五年七月一日施行，依修正後第二條第一項
    規定「行為後法律有變更者，適用行為時之法律。但行為後
    之法律有利於行為人者，適用最有利於行為人之法律」，比
    較修正前第二十八條規定「二人以上共同實施犯罪之行為者
    ，皆為共同正犯」，及修正後第二十八條規定「二人以上共
    同實行犯罪之行為者，皆為共同正犯」，修正後排除陰謀共
    同正犯及預備共同正犯，不論依修正前或修正後規定，被告
    均應論以共同正犯，對被告而言並無有利或不利之情形，自
    不生新舊法比較之問題，應逕依修正前第二十八條，論以共
    同正犯。
三、又被告二人先後所為搶奪犯行，因修正後刑法已刪除第五十
    六條連續犯之規定，此刪除雖非犯罪構成要件之變更，但顯
    已影響行為人刑罰之法律效果，自屬法律有變更，依修正後
    刑法第二條第一項規定，比較新、舊法結果，仍應適用較有
    利於被告之行為時法律即舊法論以連續犯（最高法院九十五
    年第八次刑事庭會議決議參照）。準此，被告等多次搶奪犯
    行，因時間緊接，方法相同，觸犯構成要件相同之罪名，顯
    係基於概括犯意反覆而為，均應依連續犯規定論以一罪，並
    依法加重其刑。
四、爰審酌被告二人正值年輕力壯，不思以正途取財，反一再行
    搶，對社會治安造成相當危害，迄又未賠償被害人，被告乙
    ○○前已有搶奪前科，素行不佳，且本案搶奪犯行均由其率
    先提議，惟被告二人犯後尚知坦認犯行，態度良好，犯罪手
    段亦非十分粗暴，被告甲○○所收受之贓物價值不高，被害
    人鄭春吉受到損害不大等一切情狀，分別量處如主文所示之
    刑。
五、末依被告甲○○犯罪時即修正前刑法第四十一條第一項前段
    規定：「犯最重本刑為五年以下有期徒刑以下之刑之罪，而
    受六個月以下有期徒刑或拘役之宣告，因身體、教育、職業
    、家庭之關係或其他正當事由，執行顯有困難者，得以一元
    以上三元以下折算一日，易科罰金」，再依被告甲○○行為
    時易科罰金之折算標準，即修正前罰金罰鍰提高標準條例第
    二條前段（現已刪除）規定，就其原定數額提高為一百倍折
    算一日，則被告行為時之易科罰金折算標準，應以銀元三百
    元折算一日，經折算為新臺幣後，應以新臺幣九百元折算為
    一日。惟依修正後刑法第四十一條第一項前段規定：「犯最
    重本刑為五年以下有期徒刑以下之刑之罪，而受六個月以下
    有期徒刑或拘役之宣告者，得以新臺幣一千元、二千元或三
    千元折算一日，易科罰金」，比較修正前後之易科罰金折算
    標準，以九十五年七月一日修正公布施行前之規定，較有利
    於甲○○，則應依刑法第二條第一項前段，適用修正前刑法
    第四十一條第一項前段規定，定其折算標準。
據上論斷，應依刑事訴訟法第二百九十九條第一項前段、第二百
七十三條之一第一項，刑法第二條第一項、修正前第二十八條、
修正前第五十六條、第三百二十五條第一項、第三百四十九條第
一項、修正前第四十七條、修正前第四十一條第一項，刑法施行
法第一之一條，修正前罰金罰鍰提高標準條例第二條，判決如主
文。
本案經檢察官徐仕瑋到庭執行職務
中　　華　　民　　國　　96　　年　　5 　　月　　29　　日
　　　　　　　　刑事第三庭    法　官　包梅真
以上正本證明與原本無異。
如不服本判決，應於收受送達後10日內向本院提出上訴書狀。
　　　　　　　　　　　　　　　書記官  李淑秋
中　　華　　民　　國　　96　　年　　5 　　月　　30　　日
附錄本案論罪科刑法條全文
中華民國刑法第325條：
（普通搶奪罪）
意圖為自己或第三人不法之所有，而搶奪他人之動產者，處 6 月
以上 5 年以下有期徒刑。
因而致人於死者，處無期徒刑或 7 年以上有期徒刑，致重傷者，
處 3 年以上 10 年以下有期徒刑。
第 1 項之未遂犯罰之。
中華民國刑法第349條：
（普通贓物罪）
收受贓物者，處 3 年以下有期徒刑、拘役或 5 百元以下罰金。
搬運、寄藏、故買贓物或為牙保者，處 5 年以下有期徒刑、拘役
或科或併科 1 千元以下罰金。
因贓物變得之財物，以贓物論。
(附表)
┌──┬───┬────┬─────┬───┬────┬────┐
│編號│行為人│  時間  │   地點   │被害人│搶得財物│贓物處理│
│    │      │        │          │      │        │方式    │
├──┼───┼────┼─────┼───┼────┼────┤
│一  │乙○○│94 年 07│臺南市公園│楊婷│手提包乙│搶得行動│
│    │甲○○│月 15 日│南路 281  │      │只，內有│電話乙支│
│    │      │凌晨 3  │號前      │      │NOKIA 廠│業經潘嘉│
│    │      │時 53 分│          │      │牌行動電│龍胞妹潘│
│    │      │許      │          │      │話乙只 (│嘉君於94│
│    │      │        │          │      │序號為  │年 7 月 │
│    │      │        │          │      │00000000│下旬 持 │
│    │      │        │          │      │0000000 │至高雄縣│
│    │      │        │          │      │、內含門│茄萣鄉嘉│
│    │      │        │          │      │號 09137│賜村仁愛│
│    │      │        │          │      │86055 之│路 3 段 │
│    │      │        │          │      │SIM 卡一│176 號同│
│    │      │        │          │      │張 )、身│信通訊工│
│    │      │        │          │      │分證、駕│程行以  │
│    │      │        │          │      │駛執照、│3500 元 │
│    │      │        │          │      │現金 500│之代價予│
│    │      │        │          │      │元      │以變賣，│
│    │      │        │          │      │        │並經同信│
│    │      │        │          │      │        │通訊行負│
│    │      │        │          │      │        │責人楊指│
│    │      │        │          │      │        │文售予不│
│    │      │        │          │      │        │詳人士  │
├──┼───┼────┼─────┼───┼────┼────┤
│二  │乙○○│94年12月│臺南市金華│杜玉  │皮包乙只│搶得行動│
│    │      │26 日凌 │路1段179號│      │, 內有  │電話乙支│
│    │      │晨 00 時│前        │      │MOTOROLA│業經潘嘉│
│    │      │40 分許 │          │      │廠牌行動│龍胞妹潘│
│    │      │        │          │      │電話乙支│嘉君於94│
│    │      │        │          │      │(序號為 │年 12 月│
│    │      │        │          │      │00000000│26 日持 │
│    │      │        │          │      │00000000│至高雄縣│
│    │      │        │          │      │號, 內含│茄萣鄉嘉│
│    │      │        │          │      │門號 093│賜村仁愛│
│    │      │        │          │      │0000000 │路3 段  │
│    │      │        │          │      │之 SIM  │176 號同│
│    │      │        │          │      │卡一張 )│信通訊工│
│    │      │        │          │      │、駕駛執│程行以  │
│    │      │        │          │      │照、信用│500 元之│
│    │      │        │          │      │卡及現金│代價予以│
│    │      │        │          │      │6000 元 │變賣，並│
│    │      │        │          │      │        │經同信通│
│    │      │        │          │      │        │訊行負責│
│    │      │        │          │      │        │人楊指文│
│    │      │        │          │      │        │售予不詳│
│    │      │        │          │      │        │人士    │
├──┼───┼────┼─────┼───┼────┼────┤
│三  │乙○○│95 年 5 │臺南市北區│趙全香│皮包乙只│搶得    │
│    │甲○○│月 1 日 │育德路187 │      │，內有  │GPLUS廠 │
│    │      │凌晨 00 │巷前      │      │行動電話│牌行動電│
│    │      │時許    │          │      │一支 (序│話乙支，│
│    │      │        │          │      │號為 356│業經潘嘉│
│    │      │        │          │      │00000000│龍於 95 │
│    │      │        │          │      │1217, 內│年 5 月 │
│    │      │        │          │      │含門號  │11 日持 │
│    │      │        │          │      │0000000 │至臺南市│
│    │      │        │          │      │099 之  │中西區府│
│    │      │        │          │      │SIM 卡一│前路二段│
│    │      │        │          │      │張 )、大│102 號「│
│    │      │        │          │      │陸居留證│臺揚通信│
│    │      │        │          │      │明、大陸│器材有限│
│    │      │        │          │      │來台旅行│公司」以│
│    │      │        │          │      │證、現金│800 元之│
│    │      │        │          │      │1500 元 │代價予以│
│    │      │        │          │      │        │變賣，並│
│    │      │        │          │      │        │經「臺揚│
│    │      │        │          │      │        │通信器材│
│    │      │        │          │      │        │有限公司│
│    │      │        │          │      │        │」負責人│
│    │      │        │          │      │        │黃同廷售│
│    │      │        │          │      │        │予不詳人│
│    │      │        │          │      │        │士      │
└──┴───┴────┴─────┴───┴────┴────┘
